【裁判字號】    95,訴,109
【裁判日期】    950331
【裁判案由】    違反毒品危害防制條例
【裁判全文】
臺灣嘉義地方法院刑事判決               95年度訴字第109號
公  訴  人  臺灣嘉義地方法院檢察署檢察官
被      告  甲○○
                    現於臺灣嘉義監獄鹿草分監執行中
上列被告因違反毒品危害防制條例案件，經檢察官提起公訴（九
十五年度毒偵字第一四八號），本院合議庭裁定由受命法官獨任
進行簡式審判程序，判決如下：
    主  文
甲○○連續施用第一級毒品，累犯，處有期徒刑拾月；又施用第
二級毒品，累犯，處有期徒刑肆月；應執行有期徒刑壹年。
    事  實
一、甲○○曾於民國八十九年間因違反毒品危害防制條例，經本
    院裁定令入勒戒處所觀察、勒戒後，認無繼續施用毒品之傾
    向，於八十九年一月二十六日執行完畢而釋放；又於八十九
    年間因違反毒品危害防制條例案件，經本院以八十九年度毒
    聲字第一○一○號裁定送觀察、勒戒後，認有繼續施用毒品
    之傾向，再經本院以八十九年度毒聲字第一一四一號裁定令
    入戒治處所施以強制戒治，刑事部分並經檢察官以八十九年
    度毒偵字第一○三六號案件聲請簡易判決處刑，經本院於八
    十九年十月三日，以八十九年度簡字第三九四號判處有期徒
    刑三月，如易科罰金，以三百元折算一日確定。嗣經本院以
    八十九年度毒聲字第一八六七號裁定停止戒治，所餘戒治期
    間付保護管束，於九十年一月五日停止戒治出所，迄九十年
    七月三十日保護管束期滿，未經撤銷，視為強制戒治執行完
    畢。後於九十二年間，復因違反毒品危害防制條例，經本院
    以九十二年度毒聲字第一一六號裁定令入戒治處所施以強制
    戒治，刑事部分並經本院於九十二年六月二十日，以九十二
    年度訴字第一二六號判處有期徒刑八月確定。迄九十三年一
    月九日甲○○因毒品危害防制條例修正施行而由戒治處所釋
    放，接續執行上開案件，甫於九十四年一月三日縮短刑期執
    行完畢。
二、詎甲○○猶不思悔戒，基於施用第一級毒品海洛因之概括犯
    意，連續於九十四年十一月二十二日中午及同日晚上八時許
    ，在嘉義市○○路三九○號其住處，以針筒注射方式施用第
    一級毒品案海洛因；復另行起意，基於施用第二級毒品MDMA
    之犯意，於同年十一月二十三日凌晨零時許，在嘉義市○○
    路之「歌神KTV」內以口服之方式施用第二級毒品MDMA。嗣
    於同年十一月二十四日上午八時二十分許，在嘉義市○區○
    ○路與忠孝路口，為警查獲，並採尿送驗，始查悉上情。
三、案經嘉義市警察局第二分局報告臺灣嘉義地方法院檢察署檢
    察官偵查起訴。
    理  由
一、訊據被告甲○○對於上揭時、地連續施用第一級毒品海洛因
    及施用第二級毒品MDMA犯行均坦承不諱，且被告於九十四年
    十一月二十四日上午十時三十分許經警採尿送驗結果，確呈
    嗎啡及MDMA陽性反應，有長榮大學尿液檢驗之確認報告（檢
    體編號：Ｃ00000000號）及姓名對照表各一份可稽
    。足以擔保被告前揭施用毒品之自白與事實相符，應堪採信
    。被告前因施用毒品案件，經本院以八十九年度毒聲字第一
    ○一○號裁定送觀察、勒戒後，認有繼續施用毒品之傾向，
    再經本院以八十九年度毒聲字第一一四一號裁定令入戒治處
    所施以強制戒治，嗣本院以八十九年度毒聲字第一八六七號
    裁定停止戒治，所餘戒治期間付保護管束，於九十年一月五
    日停止戒治出所，迄九十年七月三十日保護管束期滿，未經
    撤銷，視為強制戒治執行完畢，有刑案資料查註紀錄表及臺
    灣高等法院被告前案紀錄表各一份在卷可稽，被告於強制戒
    治執行完畢後，五年內再犯施用第一級、第二級毒品之犯行
    ，堪予認定。
二、查海洛因為第一級毒品，MDMA為第二級毒品，毒品危害防制
    條例第二條第二項第一款、第二款定有明文。核被告甲○○
    所為，係犯毒品危害防制條例第十條第一項、第二項之施用
    第一級、第二級毒品罪；其施用前持有海洛因及持有MDMA之
    低度行為，為施用之高度行為所吸收，均不另論罪。又被告
    前後施用二次第一級毒品犯行，時間緊接，方法相同，所犯
    係構成要件相同罪名，顯係基於概括犯意反覆為之，應依連
    續犯規定各以一罪論，並加重其刑。被告所犯上開施用第一
    級毒品及第二級毒品間，犯意各別，行為互殊，應予分論併
    罰。又被告前因施用毒品案件，又於八十九年間因違反毒品
    危害防制條例案件，經本院以八十九年度毒聲字第一○一○
    號裁定送觀察、勒戒後，認有繼續施用毒品之傾向，再經本
    院以八十九年度毒聲字第一一四一號裁定令入戒治處所施以
    強制戒治，刑事部分並經檢察官以八十九年度毒偵字第一○
    三六號案件聲請簡易判決處刑，經本院於八十九年十月三日
    ，以八十九年度簡字第三九四號判處有期徒刑三月，如易科
    罰金，以三百元折算一日確定。後於九十二年間，復因違反
    毒品危害防制條例，經本院以九十二年度毒聲字第一一六號
    裁定令入戒治處所施以強制戒治，刑事部分並經本院於九十
    二年六月二十日，以九十二年度訴字第一二六號判處有期徒
    刑八月確定。迄九十三年一月九日被告因毒品危害防制條例
    修正施行而由戒治處所釋放，接續執行上開案件，甫於九十
    四年一月三日縮短刑期執行完畢，有上揭刑案資料查註紀錄
    表及臺灣高等法院被告前案紀錄表各一份附卷可按，其於有
    期徒刑執行完畢五年以內再犯本案有期徒刑以上之罪，為累
    犯，第一級毒品部分，應依法遞加重其刑，第二級毒品部分
    則依法加重其刑。爰審酌被告前曾經強制戒治，仍再度施用
    毒品，顯乏禁絕毒害決心，無視毒品對自身健康之戕害及國
    家杜絕毒品犯罪之禁令，惟犯罪後坦認犯行，態度良好等一
    切情狀，分別量處如主文所示之刑，並定其應執行刑，以資
    懲儆。
據上論斷，應依刑事訴訟法第二百七十三條之一第一項、第二百
九十九條第一項前段，毒品危害防制條例第十條第一項、第二項
，刑法第十一條前段、第五十六條、第四十七條、第五十一條第
五款，判決如主文。
本案經檢察官李志明到庭執行職務
中    華    民    國    95    年    3     月    31    日
                  刑事第三庭    法  官  陳仁智
上列正本證明與原本無異。
如不服本判決，應於判決送達後10日內向本院提出上訴狀（應附
繕本）。
中    華    民    國    95    年    3     月    31    日
                                書記官  李佳惠
附錄本判決論罪法條：
毒品危害防制條例第十條
施用第一級毒品者，處六月以上五年以下有期徒刑。
施用第二級毒品者，處三年以下有期徒刑。


司法院資訊處製作；財團法人民間司法改革基金會備份。
